臺灣嘉義地方法院行政訴訟裁定
110年度交字第69號
原      告  王嘉玲  
                      



被      告  交通部公路總局嘉義區監理所

代  表  人  黃萬益  
訴訟代理人  吳冠頡  
            陳榮彬  
上列當事人間交通裁決事件，原告不服被告民國110年9月24日雲
監裁字第72-L00000000號、第72-L00000000號、第72-L00000000
號裁決，提起行政訴訟，本院裁定如下：
   主 文
一、原告就附表編號9、10、11即被告民國110年9月24日雲監裁
    字第72-L00000000號、第72-L00000000號、第72-L00000000
    號裁決書之起訴駁回。
二、訴訟費用新臺幣伍拾參元由原告負擔。
   事實及理由
一、按「交通裁決事件中撤銷訴訟之提起，應於裁決書送達後三
    十日之不變期間內為之。」，行政訴訟法第237條之3第2項
    定有明文；又「原告之訴，有下列各款情形之一者，行政法
    院應以裁定駁回之。但其情形可以補正者，審判長應定期間
    先命補正：六、起訴逾越法定期限者。」，行政訴訟法第10
    7條第1項第6款亦有明定，此一規定，依行政訴訟法第237條
    之9第1項準用第236條之規定，於交通裁決事件適用之。
二、本件於民國110年11月1日就附表編號1至17之裁決書提起本
    件行政訴訟，後於110年12月13日追加起訴編號18之裁決書
    。而編號9、10、11之裁決書，即被告110年9月24日雲監裁
    字第72-L00000000號、第72-L00000000號、第72-L00000000
    號裁決書於110年9月29日業已寄存於雙福郵局，依行政程序
    法第74條第1項及第2項規定合法送達原告，有送達證書（本
    院卷第188、第190、第192頁）附卷可稽，原告提起行政訴
    訟之期間應自110年9月30日起算，因原告起訴時之住所在○○
    市○區○○○街，30日之不變期間算至110年10月29日。原告遲
    至110年11月1日始向本院提起行政訴訟（本院起訴狀收文章
    ），已逾前開法條所規定之不變期間，且其情形不能補正。
    是原告就附表編號9、10、11即被告110年9月24日雲監裁字
    第72-L00000000號、第72-L00000000號、第72-L00000000號
    裁決書提起本件訴訟，依首揭規定，顯非合法，應予裁定駁
    回。
三、本件起訴之第一審裁判費300元，就編號9、10、11之裁決書
    ，應由敗訴之原告按比例負擔，爰確定第一審訴訟費用額53
    元（計算式：300元×3/17＝52.9元，小數點以下四捨五入。
    ）如主文第2項所示。
四、依行政訴訟法第237條之9第1項、第236條、第107條第1項第
    6款、第104條、民事訴訟法第95條、第78條，裁定如主文。
中　　華　　民　　國　　111 　年　　5 　　月　　11　　日
　　　　　　　　　行政訴訟庭　法　官　邱美英
上為正本係照原本作成。
如不服本裁定，應於送達後10日內，向本院提出抗告狀（須按他
造人數附繕本），並應繳納抗告裁判費新臺幣300元。
中　　華　　民　　國　　111 　年　　5 　　月　　11　　日
                              書記官  黃怡禎

編號 裁決書字號（雲監裁字） 舉發違反法條及事實（道路交通管理處罰條例） 違規時間 1 第72-L00000000號 第40條：汽車駕駛人行車速度，超過規定之最高時速逾20公里至40公里以內 110年8月24日19：33 2 第72-LB0000000號 第43條第1項第2款：行車速度，超過規定之最高時速逾80公里至100公里以內 110年8月28日5：27 3 第72-LB0000000號 第43條第4項：行車速度，超過規定之最高時速60公里（處車主） 110年8月28日5：27 4 第72-LB0000000號 第43條第1項第2款：行車速度，超過規定之最高時速逾80公里至100公里以內 110年8月28日5：30 5 第72-LB0000000號 第43條第4項：行車速度超過規定之最高時速60公里（處車主） 110年8月28日5：30 6 第72-L00000000號 第55條第1項第1款：一、在人行道臨時停車 110年8月29日2：01 7 第72-LAE323600號 第55條第1項第3款：三、在設有禁止臨時停車標誌、標線處所臨時停車。 110年7月7日 21：47 8 第72-L00000000號 第55條第1項第3款：三、在設有禁止臨時停車標誌、標線處所臨時停車。 110年8月16日4：18 9 第72-L00000000號 第56條第1項第1款：一、在禁止臨時停車處所停車。 110年6月10日20：15 10 第72-L00000000號 第56條第1項第1款：一、在禁止臨時停車處所停車。 110年7月1日 20:24  11 第72-L00000000號 第56條第1項第1款：一、在禁止臨時停車處所停車。 110年7月7日 2:50  12 第72-L00000000號 第56條第1項第1款：一、在禁止臨時停車處所停車。 110年7月11日22：59 13 第72-L00000000號 第56條第1項第1款：一、在禁止臨時停車處所停車。 110年8月7日 22：49 14 第72-L00000000號 第56條第1項第1款：一、在禁止臨時停車處所停車。 110年8月17日1：41 15 第72-L00000000號 第56條第1項第1款：一、在禁止臨時停車處所停車。 110年8月27日23：34 16 第72-L00000000號 第56條第1項第1款：一、在禁止臨時停車處所停車。 110年8月30日23：16 17 第72-L00000000號 第56條第1項第1款：一、在禁止臨時停車處所停車。 110年9月6日 21：55 18 第72-L00000000號 第56條第1項第1款：一、在禁止臨時停車處所停車。 110年10月5日3：49